臺灣高雄地方法院刑事判決　　　　　　　94年度訴字第3191號
公　訴　人　臺灣高雄地方法院檢察署檢察官
被　　　告　乙○○
　　　　　　　　　　（另案於臺灣高雄第二監獄執行中）
上列被告因毒品危害防制條例案件，經檢察官提起公訴（94年度
毒偵字第6750號），本院合議庭裁定由受命法官獨任進行簡式審
判程序，判決如下：
    主  文
乙○○連續施用第一毒品，累犯，處有期徒刑拾壹月；扣案之海
洛因壹包（淨重零點壹參公克，空包裝重零點貳玖公克），沒收
銷燬之。又施用第二級毒品，累犯，處有期徒刑伍月。應執行有
期徒刑壹年參月；扣案之海洛因壹包（淨重零點壹參公克，空包
裝重零點貳玖公克），沒收銷燬之。
    事  實
一、乙○○前於民國86年間因違反槍砲彈藥刀械管制條例案件，
    經臺灣高等法院高雄分院於87年7 月22日以88年度上更2 字
    第24號刑事判決判處有期徒刑1 年10月確定，裁判確定前之
    羈押日數為494 日；又因上揭違反槍砲彈藥刀械管制條例案
    件同時涉犯流氓行為，經本院以87年度感裁字第48號裁定交
    付執行感訓處分，自88年4 月16日起入臺灣東成技能訓練所
    執行感訓處分，於89年11月24日感訓處分期滿，而上開違反
    槍砲彈藥刀械管制條例案件之1 年10月有期徒刑，經與羈押
    日數及感訓期間相互折抵後，已滿1 年10月，視為於89年11
    月24日期滿執滿完畢。又乙○○前於90年間因施用毒品案件
    ，經本院以90年度毒聲字第7370號裁定送勒戒處所觀察、勒
    戒後，認有繼續施用毒品之傾向，經本院以91年度毒聲字第
    38號裁定令入戒治處所施以強制戒治，並經本院以91年度毒
    聲字第4721號裁定停止戒治，所餘戒治期間自91年9 月19日
    起付保護管束出所，並於92年1 月6 日保護管束期滿未經撤
    銷停止戒治，視為強制戒治執行完畢，該部分施用毒品犯行
    則由臺灣高雄地方法院檢察署檢察官以92年度戒毒偵字第75
    號為不起訴處分確定。詎猶未戒除毒癮，於前揭觀察、勒戒
    及強制戒治執行完畢釋放後5 年內，復基於施用第一級毒品
    之概括犯意，自94年2 月8 日起迄同年7 月21日15時止，在
    高雄縣鳳山市某中油加油站廁所及高雄縣大寮鄉○○村○○
    路166 巷39號等處，將海洛因摻水置入針筒注射手臂血管之
    方式以平均每2 、3 天施用1 次之頻率，連續施用第一級毒
    品海洛因多次；另基於施用第二級毒品之犯意，於94年7 月
    22日6 時40分許回溯96小時內某時（起訴書誤載為94年2 月
    16日15時5 分許回溯24小時內某時，業經公訴人當庭更正）
    ，在不詳處所，將甲基安非他命置於鋁箔紙上以火燒烤吸食
    產生煙霧之方式，施用第二級毒品甲基安非他命1 次。嗣經
    警於同年7 月22日3 時30分許，在高雄縣鳳山市○○路416
    巷8 號前查獲，並扣得海洛因1 包（淨重0.13公克，空包裝
    重0.29公克），始查悉上情。
二、案經高雄市政府警察局前鎮分局報告臺灣高雄地方法院檢察
    署檢察官偵查起訴。
    理  由
一、本件被告乙○○所犯係死刑、無期徒刑、最輕本刑為3 年以
    上有期徒刑以外之罪，其於準備程序中就被訴事實為有罪之
    陳述，經法官告知簡式審判程序之旨，並聽取公訴人、被告
    之意見後，本院合議庭認為適宜而裁定由受命法官獨任進行
    簡式審判程序，先予敘明。
二、上揭犯罪事實，業據被告於本院審時理坦承不諱，且扣案之
    疑似海洛因粉末1 包，經送法務部調查局驗鑑定結果，確係
    第一級毒品海洛因（淨重0.13公克，空包裝重0.29公克），
    此有該局94年9 月30日調科壹字第220021053 號鑑定通知書
    1 紙在卷足憑，又被告為警查獲後採集之尿液，經送高雄市
    立凱旋醫院先以酵素免疫分析法初步檢驗，復以氣相層析質
    譜儀法確認檢驗之結果，呈現海洛因代謝物嗎啡及甲基安非
    他命陽性反應等情，亦有尿液代碼與真實姓名對照表及該院
    94年8 月1 日編號00000000號濫用藥物尿液檢驗報告各1 份
    附卷可稽，足見被告上開自白，核與事實相符，應堪採信。
    從而，本案事證明確，被告犯行，堪予認定。
三、按海洛因及甲基安非他命係毒品危害防制條例第2 條第2 項
    所定之第一、二級毒品，不得持有及施用。次按犯毒品危害
    防制條例第10條第1 項、第2 項施用第一級毒品及施用第二
    級毒品之罪者，檢察官應聲請法院裁定令被告入勒戒處所觀
    察、勒戒；經觀察、勒戒後，認無繼續施用毒品傾向者，檢
    察官應為不起訴處分，如有繼續施用毒品傾向者，檢察官應
    聲請法院裁定令入戒治處所強制戒治；觀察、勒戒或強制戒
    治執行完畢釋放後，5 年內再犯第10條之罪，檢察官應依法
    追訴，此觀諸毒品危害防制條例第20條第1 項、第2 項、第
    23條第2 項前段規定自明。查被告曾於90年間因施用毒品案
    件，經本院以90年度毒聲字第7370號裁定送勒戒處所觀察、
    勒戒後，認有繼續施用毒品之傾向，經本院以91年度毒聲字
    第38號裁定令入戒治處所施以強制戒治，並經本院以91年度
    毒聲字第4721號裁定停止戒治，所餘戒治期間自91年9 月19
    日起付保護管束出所，並於92年1 月6 日保護管束期滿未經
    撤銷停止戒治，視為強制戒治執行完畢，該部分施用毒品犯
    行則由臺灣高雄地方法院檢察署檢察官以92年度戒毒偵字第
    75號為不起訴處分確定，此有卷附臺灣高等法院被告前案紀
    錄表、臺灣高雄地方法院檢察署刑案資料查註紀錄表、全國
    施用毒品案件紀錄表各1 份在卷可佐，足徵被告確於前開觀
    察、勒戒及強制戒治執行完畢釋放後，5 年內再犯本件毒品
    危害防制條例第10條第1 項、第2 項之施用第一級毒品罪及
    施用第二級毒品罪，揆諸前揭法條意旨，自應依法論科。
四、核被告所為，係分別犯毒品危害防制條例第10條第1 項、第
    2 項之施用第一級毒品罪及施用第二級毒品罪。其為施用而
    分別持有海洛因及甲基安非他命之低度行為，應分別為施用
    之高度行為所吸收，均不另論罪。被告先後多次施用海洛因
    之犯行，時間緊接，方法相同，觸犯構成要件相同之罪名，
    顯係基於概括之犯意反覆為之，應依連續犯之規定論以一罪
    ，並加重其刑。被告所犯上開兩罪間，犯意各別，構成要件
    互殊，應予分論併罰。查被告前曾於86年間因違反槍砲彈藥
    刀械管制條例案件，經臺灣高等法院高雄分院於87年7 月22
    日以88年度上更2 字第24號刑事判決判處有期徒刑1 年10月
    確定，裁判確定前之羈押日數為494 日；又因上揭違反槍砲
    彈藥刀械管制條例案件同時涉犯流氓行為，經本院以87年度
    感裁字第48號裁定交付執行感訓處分，自88年4 月16日起入
    臺灣東成技能訓練所執行感訓處分，於89年11月24日感訓處
    分期滿，而上開違反槍砲彈藥刀械管制條例案件之1 年10月
    有期徒刑，依刑法第46條及檢肅流氓條例第21條第1 項規定
    ，經與羈押日數及感訓期間相互折抵後，已滿1 年10月，視
    為於89年11月24日已執行期滿執行完畢，有臺灣高等法院被
    告前案紀錄表、臺灣高雄地方法院檢察署刑案查註紀錄表、
    法務部全國檢察官線上查詢刑案人犯在監所最新資料報表、
    臺灣高雄地方法院檢察署檢察官89年度執崗字第2619號執行
    指揮書、臺灣高雄地方法院檢察署89年11月23日雄檢茂崗字
    第0134號函（撤銷該署89年度執崗字第2619號執行指揮書）
    各1 份在卷可參，其於有期徒刑之執行完畢後，5 年內再犯
    本件有期徒刑上之罪，為累犯，應依刑法第47條之規定，就
    施用第二級毒品部分加重其刑，並就施用第一級毒品部分遞
    加重其刑。爰審酌被告因施用毒品案件，前經施以觀察、勒
    戒及強制戒治後，仍再犯本件犯行，足見其惡習已深，戒絕
    毒癮之意志不堅，未能體悟施用毒品對自己、家人造成之傷
    害及社會之負擔，自屬可議，惟念及其犯後坦承犯行，尚有
    悔意，復參以施用毒品本質上係屬戕害自身健康之行為，尚
    未直接危害他人，反社會性之程度應屬較低等一切情狀，分
    別量處如主文所示之刑，並定其應執行之刑，以示懲儆。末
    查，扣案之海洛因1 包（淨重0.13公克，空包裝重0.29公克
    ），係毒品危害防制條例第2 條第2 項管制之第一級毒品，
    不問屬於犯人與否，應依毒品危害防制條例第18條第1 項前
    段之規定，宣告沒收銷燬之；又上開裝有海洛因包裝袋1 個
    ，因殘留海洛因粉末難以完全析離，亦應一併宣告沒收銷燬
    之。
據上論斷，應依刑事訴訟法第273 條之1 第1 項、第299 條第1
項前段，毒品危害防制條例第10條第1 項、第2 項、第18條第1
項前段，刑法第11條、第56條、第47條、第51條第5 款，判決如
主文。
本案經檢察官甲○○到庭執行職務。
中　　華　　民　　國　　94　　年　　12　　月　　26　　日
                  刑事第十二庭  法　官  林書慧
以上正本證明與原本無異。
如不服本判決，應於判決送達後10日內，向本院提出上訴狀。
                                書記官  鍾錦祥
中　　華　　民　　國　　94　　年　　12　　月　　27　　日
附錄論罪科刑法條：
毒品危害防制條例第10條
施用第一級毒品者，處6月以上5年以下有期徒刑。
施用第二級毒品者，處3年以下有期徒刑。
